# 农产品因为水分丢失原因导致重量不一致怎么办？

提问人：zhao2046 时间：2019-09-22 16:58:07
我公司从事农产品的销售，每年夏季收购农产品的时候，按照标准重量比如1 百斤打包装箱后入库，按照 1 百斤付款入账列存货。按照销售政策，一般存放半年以后再销售。销售的时候，因为农产品本身水分有挥发，出库时候的如果称重，箱子重量一般只有 95 斤左右了，购买方要求按照实际重量签合同并付款。我公司业务员要求按照标注重量 100 斤付款，如果买方不同意按照 100 斤付款，失去的 5 斤怎么账务处理，计入仓损吗？一个方法是就算我公司要求按照 100 斤付款签合同，同时给予一定的损失 5 斤的商业折扣，但是买方是出口贸易商，提出出口时候箱子标注重量 100 斤，海关过磅只有 95 斤，海关会不会质疑是骗取出口退税呢？这个重量差怎么解决。

回答人：chenyiwei
从主帖所述情况看，失去的 5 斤是储存期间因水分蒸发导致的自然损耗，是正常损耗，故其损耗不属于营业外支出。建议根据历史经验确定从入库到销售期间正常的损耗率，如果按标注重量 100 斤开票销售，则按原始入库重量的比例结转成本；反之，如果按销售时实际过磅重量开票销售，则按该正常损耗率将过磅重量换算到当初的入库标注重量结转成本。